Ministère des Colonies Série documentaire La Réunion
Archives nationales d'outre-mer
- Justice, REU 4, 14, 16, 22 à 23, 36 à 37, 39, 66, 97, 100, 102 à 103, 105, 122, 132, 138, 268 à 269, 275, 293, 313, 316, 362, 385, 395, 397 à 398, 401, 405, 407, 411 à 412, 418 à 428, 430 à 431, 438, 452, 462 à 463, 488, 492, 505, 508 à 509, 513, 515 à 516, 518, 521 à 522, 527 à 529, 532, 540, 552
  - Législation, organisation de la justice, 1814/1916; REU 14, 16, 22, 97, 100, 103, 105, 275, 362, 398, 405, 407, 418 à 423, 426 à 428, 431, 438, 463, 508, 513, 516, 522, 528, 552, REU CORR 15, 132
    - Organisation administrative, 13 janvier 1827; REU 438; REU 438/4791
      Envoi d'un règlement provisoire arrêté par le Conseil privé le 12 décembre 1826 pour organiser son fonctionnement lorsqu'en vertu de l'ordonnance du 21 août 1825 il siège en conseil de contentieux administratif, ou en commission d'appel des causes jugées en première instance par les tribunaux ordinaires.
    - Organisation administrative, 22 décembre 1914/18 février 1915; REU 528; REU 528/6211
      Projet de loi n° 445: ajournement de la révision des listes électorales pour 1915 et des élections législatives départementales et communales, procès-verbaux, 22 décembre 1914.Rapport n° 673 sur le projet de loi tendant à assurer pendant la durée de la guerre le fonctionnement des conseils municipaux et projet de loi n° 647, 18 et 25 février 1915.
    - Statut des personnes, 1915/1916; REU 528; REU 528/6212
      Dépêche ministérielle sur les soutiens de famille, 11 octobre 1915.Projet de loi n° 1313 portant extension de la loi du 3 juillet 1915 qui a modifié pendant la durée de la guerre les dispositions légales relatives à l'autorisation des femmes mariées en justice, et à l'exercice de la puissance paternelle, procès-verbaux, 29 septembre 1915.Rapport sur projet de loi promulguant la loi du 30 mars 1916 concernant les actions en divorce et en séparation de corps intéressant les mobilisés, procès-verbaux, 22 septembre 1916.
    - Transmission d'actes judiciaires, 1882/1886; REU 427
      - octobre/décembre 1882, REU 427; REU 427/4461
      - 1883, REU 427; REU 427/4462
      - 1884, REU 427; REU 427/4463
      - 1885, REU 427; REU 427/4464
      - 1886, REU 427; REU 427/4465
  - Affaires concernant des esclaves, 1821/1847; REU 428
    - Noirs esclaves, 1821/1828; REU 428; REU 428/4467
      Avis de l'exécution de condamnations à mort ou de diverses peines contre des esclaves Noirs.
    - Législation - Noirs justiciers, 1828/1830; REU 428; REU 428/4468
      Indemnités réclamées pour Noirs justiciers: délibération du conseil privé du 1er avril 1828 indiquant les prix offerts, rapport du 5 juin 1829: proposition tendant à appliquer aux colonies de la Guyane et de Bourbon les dispositions en vigueur aux Antilles pour le remboursement, aux frais du Trésor et des communes, des esclaves condamnés à la peine capitale ou aux travaux forcés à perpétuité.Arrêté local du 12 décembre 1829 fixant l'indemnité due aux propriétaires des esclaves condamnés.Approbation du 28 mai 1830.
    - Dégrèvement; abandon d'esclave, 1835/1846; REU 428; REU 428/4471
      Demande présentée par Dehaulme de dégrèvement de frais de justice (délibération du Conseil privé du 2 juin 1835).L'acte d'abandon fait par le sieur Cuvellier de son esclave Celestin est considéré comme nul et non avenu (délibération du Conseil privé du 29 août 1846).
    - Statistique, 1844/1847; REU 428; REU 428/4473
      Tableau des affaires de service.Délits et crimes à l'encontre des esclaves.
    - Statistique, 1846; REU 428; REU 428/4474
      États des suicides d'esclaves (conformément à la circulaire du 25 novembre 1845). 1er trimestre 1846, 2e trimestre 1846, 3e trimestre 1846, 4e trimestre 1846.
    - Statistique, 1847; REU 428; REU 428/4475
      États des suicides d'esclaves. 2e trimestre 1847, 3e trimestre 1847.
  - État civil, nationalité, naturalisations, 1827/1919; REU 103, 398, 407, 421, 425, 428, 438, 528
    - État civil, 1823/1900; REU 103, 398, 407, 425, 428, 438
      - Demande d'acte, 1852; REU 428; REU 428/4480
        Demande adressée au ministère par le préfet de l'Eure d'un acte régulier constatant la naissance de Martin Alfred Henry, né à Saint-Leu le 11 novembre 1826, en vue d'un mariage. Cet individu et sa mère originaire de Madagascar sont venus en France en 1835 avec Lamy ,ancien commerçant à Bourbon qu'ils servaient comme esclaves, 29 juin 1852.Réponse du ministère: aucun acte régulier ne peut être fourni (5 juillet 1852).
      - Transmission d'actes de décès, 1856/1859; REU 428; REU 428/4481
        Stanislas Suquet, brigadier de police mort le 24 septembre 1856 (2 ex.).Libertas Lindor, garçon de bureau à la direction de l'intérieur mort le 21 octobre 1859.
      - Acte de naissance, septembre 1867; REU 398; REU 398/3627
        Légalisation acte de naissance de Joséphine Giraud.
      - Usurpation, 1856/1878; REU 398; REU 398/3618
        Demande de renseignements sur Pierre-Jules Bravard alias Jules Bremond, poursuivi sous l'inculpation d'avoir produit à l'appui d'une demande de nomination aux fonctions de notaire (prête-nom de Victor Grenier condamné à 2 ans de prison pour abus de confiance) un diplôme ne lui appartenant pas, 1856.Note du véritable Jules Bravard relative à une usurpation de nom et qualités par le nommé Jules Bremond à son détriment. Jules Bravard, ex-conseiller de préfecture dans le Puy de Dôme, attaché à l'administration de la Chambre des députés, 31 juillet 1878.
      - 1823/1828, REU 103; REU 103/728
        Deux minutes de lettres du ministre au gouverneur de Bourbon.
      - 1833/1834, REU 103; REU 103/729
        Additions et changements de noms.
      - 1858/1858, 1866/1867, REU 103; REU 103/730
      - 1823/1828, REU 103; REU 103/728
      - 1833/1834, REU 103; REU 103/729
      - 1858/1858, 1866/1867, REU 103; REU 103/730
      - Validité d'actes, octobre 1829; REU 407; REU 407/3886
        Réponse à une demande de renseignements de Delcussot sur la validité de trois actes d'état civil: mariage de son frère Antoine Delcussot et actes de naissance de ses deux filles.
      - Actes de décès des Européens, 16 janvier 1900; REU 438; REU 438/4846
        Rappel des prescriptions édictées par la circulaire du 10 avril 1899 d'adresser au ministère sous double bordereau (le premier au nom du service intéressé, le second au nom du maire du lieu du dernier domicile ou à défaut du lieu de naissance) les actes de décès des Européens morts dans les possessions d'outre-mer, prescriptions qui ont été perdues de vue à la Réunion.
      - Tables, 1822/1834; REU 425; REU 425/4364
        Établissement des tables décennales en conformité du décret impérial du 20 juillet 1807 (joint).Correspondance à ce sujet, 1822-1823, 1833-1834.(Annonce en 1833 de l'envoi prochain des tables de 1823-1832 et postérieurement de celles de 1816-1822).
      - Dispenses d'âge ou de parenté pour mariage, 1827/1833; REU 425; REU 425/4365
      - État civil des affranchis, décembre 1848/7 janvier 1850; REU 425; REU 425/4366
        Arrêté du 27 décembre 1848 relatif aux extraits d'état civil à délivrer aux nouveaux affranchis libres, qui leur tiendra lieu à la fois d'acte de liberté et d'acte de naissance.Frais relatifs aux paiements des inscriptions sur les registres d'état civil.Dépêche ministérielle du 21 février 1849. Plusieurs arrêtés pour autoriser l'inscription d'anciens esclaves non recensés sur les registres matricules. Délibération du 23 juin; il n'y a pas lieu malgré l'exemple de la Guadeloupe de délivrer aux nouveaux affranchis des actes de liberté.
      - Demande au gouverneur d'une nouvelle expédition de l'acte de décès de Louis Victor Urbain Marin (mort à Saint-Pierre le 14 novembre 1853) dûment légalisée, 1853/1854; REU 425; REU 425/4367
    - Nationalité, 1827/1919; REU 398, 421, 425, 428, 528
      - 1835/1838, REU 425; REU 425/4370
        Demande de Jean Joachim Zamudio, né à l'Ile de France afin de recouvrer la qualité de Français conformément à l'article 18 du Code civil (1835). Examen par le garde des Sceaux de la question de principe posée par cette demande (1836). Documents relatifs à l'application de l'article 9 du Code civil sur les réclamations de naturalité (janvier 1838).
      - Réintégration dans la nationalité française, 1827/1829; REU 425; REU 425/4368
        Demande de Robles, ancien négociant à Maurice tendant à recouvrer (conformément à l'article 18 du Code Civil) la citoyenneté française perdue par le serment d'allégeance prêté à Maurice.
      - Naturalisation, 2 février 1838; REU 425; REU 425/4369
        Demande formée par Haussen Andreze, Danois de naissance, de lettres de naturalisation pour pouvoir être nommé pilote.Examen par le Conseil privé.
      - Naturalisation, 1844/1849; REU 425; REU 425/4372
        Demande de lettres de naturalisation formée par Jean Georges Charles Hubert Gérard Imhaus, né à Aix la Chapelle, en application de l'article 1er du sénatus-consulte du 19 février 1808 au bénéfice des étrangers qui forment de grands établissements en France, 1844.Ordonnance royale du 2 octobre 1845 autorisant Imhaus à établir son domicile en France.Promulgation dans la colonie par arrêté du 31 mars 1849 de l'arrêté du président du conseil des ministres chargé du pouvoir exécutif du 6 décembre 1848, admettant Imhaus à jouir des droits de citoyen français.
      - Revendication de nationalité, 1837/1838; REU 425; REU 425/4371
        Ordonnance royale du 5 novembre 1838 accordant les lettres patentes de déclaration de naturalité à Aimé Jacquemain, né en Sardaigne, à Jacob-belle-Combeste, propriétaire à l'Ile Bourbon.
      - 1864/1865, REU 425; REU 425/4373
        Décret du 27 mai 1865 accordant à Channe, né en Chine, marchand de comestibles à Saint-Denis l'admission à domicile.
      - 1865/1866, REU 425; REU 425/4374
        Demande en naturalisation formée par le matelot noir Gaspard Balthazard, né à Mayotte le 10 mai 1843. Cette demande est inutile puisqu'il est né d'un père devenu Français par le fait de la réunion de Mayotte à la France en vertu du traité du 25 avril 1841 (Il bénéficie de l'article unique de la loi du 22 mars 1849 qui modifie l'article 9 du Code Napoléon). Lettre du directeur des Affaires civiles (pour le Garde des Sceaux) du 14 février 1866.
      - 1867/1868, REU 425; REU 425/4375
        Demande faite par Georges Watson, écrivain temporaire dans les bureaux du Commissariat de la Marine d'être admis à établir son domicile en France pour arriver plus tard à la naturalisation.Cette demande n'a pas lieu d'être faite: Watson est Français. Né le 18 mars 1831 d'une femme esclave, il a été déclaré libre par arrêté du 27 janvier 1834 et inscrit sur les registres d'état civil de Saint-Pierre.(Lettre du garde des Sceaux du 2 novembre 1868).
      - Demande de naturalisation formée par le sieur Chane, Chinois négociant à Saint-Denis, juillet 1874; REU 398; REU 398/3639
      - Nationalité, avril 1898; REU 421; REU 421/4244
        Répudiation de la qualité de Français. Notification en avril 1898 à :Miniapin Coupama demeurant à Saint-Louis.Coupamoutou Palany demeurant à Sainte-Suzanne.Municom Rangom demeurant à Saint-Paul.
      - Nationalité, 1898; REU 421; REU 421/4242
        Répudiation de la nationalité française devant le juge de paix de Saint-Paul le 9 octobre 1898 par Alla Gapachetty (prénom Moutouallaguin) né le 14 septembre 1876 à la Possession.P. J: acte de naissance et extrait de matricule du service d'immigration de sa mère.
      - Naturalisation, 1871/1872; REU 428; REU 428/4490
        Transmission d'une requête de Jean Baptiste Muller, Badois tendant à obtenir l'admission à domicile à la Réunion qu'il habite depuis dix ans (en vue de sa naturalisation conformément à la loi du 29 décembre 1867), 28 juillet 1871.Décret de 11 avril 1872 accordant à Muller son admission à domicile en France.
      - janvier/mars 1917, REU 528; REU 528/6202
        Transmission au garde des Sceaux par le ministre des Colonies avec avis défavorable d'une demande de naturalisation formée par Abdoul Gafour, sujet asiatique, cultivateur demeurant à Saint-Denis, 5 janvier 1917.Rejet de la demande par décret du 2 mars 1917.
      - Ajournement, 1917/1919; REU 528; REU 528/6203
        Rejet à la fin des hostilités de la demande de naturalisation formée par Wee-Deo, employé de commerce demeurant à Saint-Pierre, lieu-dit du "Le Tampon", octobre 1917.Représentation de la demande en juin 1919.
      - avril/novembre 1917, REU 528; REU 528/6204
        Ajournement de la demande de naturalisation formée par Hong Gee Hing, naturalisé britannique habitant la Réunion depuis 22 ans, novembre 1917.Lettre de recommandation du député Georges Boussenot, 6 avril 1917.
      - 1918, REU 528; REU 528/6205
        Ajournement à la fin des hostilités de la demande de naturalisation présentée par Athion dit Ah-Gio, sujet chinois, cultivateur demeurant à Saint-André (Réunion), 22 janvier 1918.
      - janvier/octobre 1915, REU 528; REU 528/6197
        Demande de naturalisation formée par Domaël Manude Mogailia commerçant à Sainte-Rose, né à Bombay (Inde anglaise), janvier-octobre 1915.Demande de naturalisation et de réintégration formée par les époux Michel Orrico demeurant à Saint-Denis (17 juin 1915).
      - août 1915/janvier 1916, REU 528; REU 528/6198
        Rejet de la demande de naturalisation formée par le nommé Thiong Hing Lô, sujet chinois demeurant à Saint-Pierre, par décret du 19 octobre 1915.
      - octobre/novembre 1915, REU 528; REU 528/6199
        Demande de naturalisation formée par François Antoine Perrier, comptable et interprète à l'exploitation du chemin de fer et du port de la Réunion, transmise avec avis favorable.Lettre du garde des Sceaux demandant si sa mère Marie Rosine Sebille qui l'a d'abord reconnu avait la qualité de Française. Dans l'affirmative, le postulant serait Français en vertu de l'article 8 paragraphe 3 du code civil et sa demande de naturalisation serait sans objet, 27 octobre 1915.
      - Réintégration, mars 1815 à janvier 1816; REU 528; REU 528/6200
        Demande de naturalisation formée par Thiane Meng, sujet chinois, commerçant et demande de réintégration de sa femme Mathilde Ha-Hoot-Tack qui a perdu sa qualité de Française par son mariage avec un étranger, transmise avec avis favorable, 18 mars 1915.Décret du 12 janvier 1916 de naturalisation et de réintégration, mars 1915-janvier 1916.
  - Procès-verbaux du conseil privé, 1830/1880; REU 16, 398, 407, 420, 428, 516
    - Amendes, 1830/1848; REU 16; REU 16/99
      Amendes en matière d'enregistrement: extraits des procès-verbaux du Conseil privé.
    - Délibération du Conseil privé, 1880; REU 398; REU 398/3652
      Serment du vice recteur Antoine.Arrêts de la cour d'assises.Mariage d'immigrants.Dispenses d'âge pour mariage.Demande d'autorisation de mariage.Remplacement d'Erard comme assesseur à Saint-Pierre. 3, 4, 22 mai et 3 juin 1880.
    - Procès-verbaux du Conseil privé, 4 août 1879; REU 420; REU 420/4212
    - Procès-verbaux du Conseil privé, avril 1876; REU 420; REU 420/4211
    - Justice, 1834; REU 407; REU 407/3883
      Refus d'autorisation de poursuites contre deux fonctionnaires publics (dont Heron, commissaire de police de Saint-Louis).Envoi du procès-verbal du Conseil privé du 4 juillet 1834 le 20 août 1834.
    - 1875, REU 428; REU 428/4495
      Procès-verbaux du Conseil privé.Séance du 18 mai 1875 .20 autorisations de mariage d'immigrants.
    - 1877, REU 428; REU 428/4501
      Délibération du Conseil privé des 8 janvier, 27 janvier, 9 juillet, et 24 août 1877, 3 et 13 septembre 1877.Demandes en grâces Defeuil, d'Estragel, de Baillet.Dispenses d'âge.Arrêté d'exécution des arrêts de la 4e session des assises de Saint-Pierre.Autorisation de mariages d'immigrants.Nomination d'assesseurs.
    - juin/décembre 1874, REU 428; REU 428/4492
      Envoi des procès-verbaux des délibérations du Conseil privé, mariage d'immigrants.Dispenses d'âge.Arrêtés d'exécution des cours d'assises.
    - Procès-verbaux des délibérations du Conseil privé, 3 novembre 1876; REU 428; REU 428/4496
      Arrêtés d'exécution des assises de Saint-Denis et de Saint-Pierre (1876), 7 août 1876. Nominations d'assesseurs, 4 septembre 1876, dispenses de mariage. Arrêté d'exécution des arrêts de la cour d'assises de Saint-Denis, 4e*e session 1876.Pétition de Charles Defeuil, condamné par la cour d'assises de Saint-Denis le 30 novembre 1875 à 2 années d'emprisonnement pour avoir fait faire fausse route au navire de commerce l'Anna du 28 janvier au 19 mars 1875.
    - 2 juillet 1858/27 juillet 1861, REU 516; REU 516/6010
      Procès-verbaux divers: sursis, dispenses de mariage, exécution des arrêts des cours d'assises, création d'un commissariat de police, matériel de bureaux d'assistance judiciaire, réductions et remises d'amendes, travaux pour l'installation d'un tribunal, prestation de serment, remise d'objets confisqués.
    - Exécution d'arrêts, dispenses, tarifs, 30 août 1866/26 mars 1870; REU 516; REU 516/6011
      Consignation pour alimentation des détenus pour dettes, exécution d'arrêts de la cour d'assises, août-octobre 1866.Dispenses d'âge, mariages d'immigrants, conversion d'amendes, remise d'amende, exécution d'arrêts de la cour d'assises, substitution, fixation du tarif criminel, correctionnel et de simple police, assises.
    - Mariages d'immigrants, dispenses, salaires, 18 novembre 1873/4 juin 1874; REU 516; REU 516/6012
      Exécution des arrêts de la cour d'assises, mariages d'immigrants, salaires d'immigrants, dispenses de mariage, rapport sur les grâces (30 mars 1874), nomination d'assesseurs.
    - 12 février/9 juillet 1877, REU 516; REU 516/6013
      Exécution des arrêts de la cour d'assises, dispenses d'âge (mariage), mariages d'immigrants, autorisation de poursuites judiciaires contre Eugène Brunet, receveur de la poste à Saint-Louis, demandes en grâce.
    - États numériques des affaires dont s'est occupé le Conseil privé, 1863/1868; REU 516
      - 1er et 2ème semestres 1863, REU 516; REU 516/6014
        États numériques des affaires dont s'est occupé le Conseil privé de la Réunion comme Conseil du Contentieux, cour d'appel et Cour de cassation.
      - 2e semestre 1864, REU 516; REU 516/6015
        États numériques des affaires dont s'est occupé le conseil privé comme commission d'appel, comme tribunal du contentieux administratif, et comme Cour de cassation (renvoi d'un tribunal à un autre règlement de juges et demandes en révision).
      - 1865, REU 516; REU 516/6016
        États numériques des affaires dont d'est occupé le conseil privé comme tribunal du Contentieux administratif et comme cour de cassation (renvoi d'un tribunal à un autre, règlement de juges et demandes en révision).
      - 1866, REU 516; REU 516/6017
        États numériques des affaires dont s'est occupé le conseil privé comme commission d'appel, comme tribunal du contentieux administratif et comme Cour de cassation (renvoi d'un tribunal à un autre, règlement de juges et demandes en révision).
      - 1867, REU 516; REU 516/6018
        Etats numériques des affaires dont s'est occupé le conseil privé comme commission d'appel comme tribunal du contentieux administratif et comme cour de cassation (renvoi d'un tribunal à un autre, règlement de juges et demandes en révision).
      - 1er semestre 1868, REU 516; REU 516/6019
        Etats numériques des affaires dont s'est occupé le Conseil privé comme commission d'appel, comme tribunal du Contentieux administratif et comme Cour de Cassation (renvoi d'un tribunal à un autre, règlement de juges et demandes en révision).
  - Recours en grâce (par ordre chronologique), 1821/1918; REU 138, 398, 418 à 422, 428, 509, 513, 553
    - 1821/1822, REU 509; REU 509/5893
      Lettre de grâce royale du 24 avril 1822 confirmant une déclaration du Conseil spécial du 13 août 1821 suspendant, en ce qui concerne le Cafre Servan, condamné à 4 années de fers le 7 août 1821 pour avoir caché et recelé le corps de Lajeunesse, l'arrêt de la Cour, parce qu'il a révélé le crime.Lettre du gouverneur transmettant le compte rendu de l'audience de rentrée de la Cour Royale (5 décembre 1822) où lecture a été donnée des lettres de grâce en commutation de peine, 21 décembre 1822.
    - 15 mars 1821, REU 509; REU 509/5892
      Rejet du recours en grâce formé par Jacques Clain, homme de couleur, condamné le 22 octobre 1818 à 12 ans de travaux forcés pour viol (6 octobre 1820).Transmission à la Cour royale du rejet du pourvoi en grâce de Clain.
    - 1821/1823, REU 509; REU 509/5894
      Rejet par le Conseil spécial créé par art. 2 de l'ordonnance royale du 26 avril 1818 du recours en grâce de Joseph Précourt Clarivet (Blanc) et Jean-Louis (Noir esclave), condamnés respectivement à quatre années de fers et à l'exposition, le premier pour faux en écriture privée par l'apposition d'une fausse signature au bas d'un passeport et permis de vendre délivré à un esclave, le second pour complicité en faux (1821-janvier 1822).Rapport de Delamardelle récusant le jugement et le rejet du recours en grâce pour non-application du code pénal du 12 février 1810 mis en vigueur à Bourbon par ordonnance locale du 12 juin 1815 (art. 23).Autre note récusant le rapport Delamardelle parce que l'ordonnance royale du 13 novembre 1816 a rapporté l'arrêté local du 12 juin 1815. Dépêche approbative du ministre le 27 novembre 1822 et réponse du gouverneur au sujet des arrêts criminels qui sont portés devant le Conseil spécial (1er juillet 1823).
    - 1823/1824, REU 509; REU 509/5895
      Décision royale du 30 octobre 1823 et lettre de grâce signée le 19 novembre 1823 commuant les peines afflictives et infamantes, prononcées le 29 mars 1823 par la Cour royale à l'encontre de Thibault, esclave de Bourbon (complicité dans un vol avec effraction).Arrêté d'entérinement des lettres de grâce (1er juillet 1824).
    - 1825/1834, REU 509; REU 509/5896
      Procédure contre le Créole Vincent, esclave de Guy Lespont père, accusé de viol par la dame Grosset, et condamné à mort le 26 février 1825.Ordonnance royale du 10 décembre 1826 commuant cette peine en celle de la déportation à Sainte-Marie de Madagascar, après avis favorable du Conseil spécial en date du 1er mars 1825 (observation de Lamardelle du 24 septembre1825).Nouvelle ordonnance royale de janvier 1828 commuant la peine de déportation en celle de 20 ans de travaux forcés (la peine de déportation n'est pas au nombre de celles qui sont formulées par la législation criminelle en vigueur à Bourbon).Transmission au gouverneur le 29 janvier.Réunion à Sainte-Marie-de-Madagascar du nommé Vincent (délibération du Conseil privé du 24 juin 1834).
    - 1826/1829, REU 509; REU 509/5897
      Recours en grâce de Jean Jonca dit Lacaze, condamné à six années de fers par la Cour de Bourbon le 4 octobre 1824 et détenu à Brest (septembre, octobre 1826).Réclamation le 8 juin 1829 du même contre la soustraction d'une malle contenant des papiers importants et une somme de 190 000 francs qui lui a été faite à Bourbon.
    - Grâce, 1826/1830; REU 509; REU 509/5898
      Ordonnance royale du 29 avril 1827 confirmant la décision du Conseil spécial de recours en grâce de 2 mars 1826, en faveur de Marie Manette Lebeau, condamnée le 28 février 1826 à 12 années de réclusion par la Cour royale, alors qu'elle avait été absoute le 31 décembre 1825 en première instance de complicité de recel.Envoi par le gouverneur le 3 octobre 1827 de l'expédition de l'arrêt d'entérinement de la Cour royale du 6 septembre 1827.Envoi des pièces de procédure au dépôt des archives de la marine à Versailles.
    - 1829/1831, REU 509; REU 509/5899